宣示判決筆錄
原      告  馨琳揚企管顧問有限公司


法定代理人  唐明良  
訴訟代理人  王郁雯  
            蔡馥琳  
被      告  温憲光  
上列當事人間110年度中小字第4219號請求給付電信費事件，於
中華民國111年2月23日上午9時42分整在臺灣臺中地方法院臺中
簡易庭宣示判決，出席職員如下：
    法      官  林筱涵
    書  記  官  張峻偉
朗讀案由。
法官朗讀主文宣示判決如下：
    主      文
被告應給付原告新臺幣貳萬壹仟柒佰伍拾參元，及自民國一一ㄧ
年一月十七日起至清償日止，按週年利率百分之五計算之利息。
訴訟費用新臺幣壹仟元由被告負擔。
本判決得假執行。
    事實及理由之要領
一、原告主張：被告於民國104年5月27日向訴外人台灣大哥大股
    份有限公司（下稱台哥大公司）申請租用門號0000000000號
    行動電話使用，嗣未依約繳納電信費，共積欠電信費新臺幣
    （下同）6,589元，及提前終止契約之應付補償金15,164元
    ，共計21,753元。而台哥大公司業已將上開債權轉讓予原告
    ，原告並以起訴狀對被告為債權讓與之通知。為此，爰依電
    信服務契約及債權讓與之法律關係，提起本件訴訟，請求被
    告給付上開電信費及補償金，並聲明：被告應給付原告21,7
    53元，及自起訴狀繕本送達翌日起至清償日止，按週年利率
    百分之5計算之利息。
二、上開原告主張之事實，業據其提出債權讓與證明書、行動通
    信業務申請書、號碼可攜/新申裝同意書、號碼可攜服務申
    請書、服務契約、中華電信股份有限公司台中營運處104年5
    月繳費通知、電信費帳單、專案補貼款繳款通知書、債權讓
    與通知書、掛號郵件收件回執為證。被告已於相當時期受合
    法之通知，而於言詞辯論期日不到場，亦未提出準備書狀爭
    執，依民事訴訟法第436條之23準用第436條第2項適用同法
    第280條第3項前段、第1項前段之規定，視同自認。從而，
    原告依電信服務契約及債權讓與之法律關係，請求被告給付
    21,753元，及自起訴狀繕本送達翌日即111年1月17日（見本
    院卷第53頁送達證書）起至清償日止，按週年利率百分之5
    計算之利息，為有理由，應予准許。
三、訴訟費用負擔及假執行宣告之依據：民事訴訟法第78條、第
    436條之19第1項、第436條之20。
　
民事訴訟法第436條之24第2項：
對於本判決之上訴，非以違背法令為理由，不得為之。
如對本判決上訴，須於判決送達後20日內向本院提出上訴狀，並
須表明原判決所違背之法令及其具體內容與依訴訟資料可認為原
判決有違背法令之具體事實之上訴理由（均須按他造當事人之人
數附繕本）。
中　　華　　民　　國　　111 　年　　2 　　月　　23　　日
                  臺灣臺中地方法院臺中簡易庭
                                  法  官  林筱涵
                                  書記官  張峻偉
以上正本證明與原本無異。
中　　華　　民　　國　　111 　年　　2 　　月　　23　　日
                                  書記官  張峻偉